【裁判字號】    97,聲,1329
【裁判日期】    980107
【裁判案由】    返還提存物
【裁判全文】
臺灣臺南地方法院民事裁定              97年度聲字第1329號
聲  請  人  伊利諾器具機械公司即Illinois Tool Works Inc.
法定代理人  乙○○○○○○(M.
聲  請  人  鍵瑋企業股份有限公司
法定代理人  丙○○
上二人共同
代  理  人  吳文淑律師
相  對  人  甲○○
上列當事人間聲請返還提存物事件，本院裁定如下：
    主  文
聲請駁回。
聲請程序費用由聲請人負擔。
    理  由
一、按訴訟終結後，供擔保人證明已定20日以上之期間，催告受
    擔保利益人行使權利而不行使者，法院應依供擔保人之聲請
    ，以裁定命返還其提存物，民事訴訟法第104條第1項第3款
    前段定有明文。而此規定，依民事訴訟法第106條規定，亦
    其他依法令供訴訟上之擔保者準用之。又「催告受擔保利益
    人行使權利」所為之催告，自須以合法送達為要件；上開條
    文所謂之催告，屬於意思通知之性質，其效力之發生，應類
    推意思表示之規定。民法第95條第1項規定，非對話而為意
    思表示者，其意思表示，以通知達到相對人時，發生效力；
    所謂達到，係指意思表示達到相對人之支配範圍，置於相對
    人隨時可瞭解其內容之客觀之狀態而言，最高法院著有58年
    台上第715號判例可資參照。
二、本件聲請意旨略以：聲請人前遵鈞院92年度裁全字第729號
    民事裁定，為擔保相對人因假扣押所受之損害，曾提供擔保
    金計新台幣（下同）180萬元，並以鈞院92年度存字第446號
    提存事件提存後，聲請鈞院以92年度執全字第424號假扣押
    執行相對人所有財產在案。嗣因相對人抗告，台灣高等法院
    台南分院以92年度抗字第243號裁定，命聲請人另行提存擔
    保金5,022,270元，並經鈞院92年度存字第2953號提存事件
    提存在案。後因相對人之系爭專利已被撤銷確定，本案訴訟
    無實益，聲請人即撤回本案訴訟、92年度執全字第424號假
    處分執行程序及92年度裁全字第729號假處分裁定，並於民
    國97年9月25日以高雄地方法院郵局第2835號存證信函催告
    相對人於20日內就前開假扣押所受損害行使權利，相對人迄
    未行使，為此依據上開規定請求返還提存物等語。
三、經查聲請人主張其提供擔保金及撤回假處分執行等事實，有
    其提出本院92年度存字第446號提存書影本、92年度存字第2
    953號提存書影本、92年度裁全字第729號裁定影本、92年度
    執全字第424號影本、92年度訴字第799號民事庭通知影本、
    92年度執全字第424號民事執行處通知影本、97年度裁全聲
    字第120號裁定暨確定證明書影本、台灣高等法院台南分院
    92年度抗字第243號裁定影本及高雄地方法院郵局第2835號
    存證信函暨回執影本，並經本院取調本院92年度裁全字第
    729號及92年度執全字第424號假處分卷宗、92年度存字第
    2953號提存卷宗、97年度裁全聲字第120號撤銷假處分卷宗
    核閱屬實。至於聲請人另主張其於訴訟終結後，以存證信函
    定20日以上之期間催告相對人行使權利，而相對人迄未行使
    云云，惟查依聲請人提出之存證信函及回執，其寄送之地址
    為台南縣永康市○○街166號，非相對人之戶籍地址，有相
    對人之戶籍謄本附卷可稽，再觀諸系爭存證信函收件回執之
    收件人蓋章欄蓋有「美多實業有限公司」之收發章，足稽系
    爭催告函並非相對人所親收，聲請人雖另提出臺北高等行政
    法院95年度訴字第3647號之判決，主張相對人居住於上址，
    惟該判決日期為96年8月30日，距離聲請人上開存證信函送
    達上址之日期97年9月25日已一年有餘，亦無法證明相對人
    現仍居住於該址；況本件聲請人於本院97年度裁全聲字第12
    0號撤銷假處分事件，亦於97年7月16日向本院執行處具狀陳
    報相對人之住所確實在「臺南市○○區○○街2段12巷299弄
    70號」等語，而非「台南縣永康市○○街166號」，此有其
    提出之民事陳報狀附於上開卷宗內可稽，苟相對人有居住於
    「台南縣永康市○○街166號」，為何聲請人於本院97年度
    裁全聲字第120號撤銷假處分事件命其陳報相對人之確實住
    址時，聲請人未向本院執行處陳報該址，反而陳報稱相對人
    之住所確實在「臺南市○○區○○街2段12巷299弄70號」等
    語？此外，聲請人復未提出其他證據以資證明系爭催告函已
    送達相對人無訛，從而，難謂本件相對人已受聲請人定20日
    以上之期間催告其行使權利而未行使，聲請人又未能證明已
    得相對人同意返還。因之，依上說明，本件聲請人之聲請不
    符合返還擔保金之要件，自不能准許。
中    華    民    國    98    年    1     月    7     日
                  民事第二庭    法  官  翁金緞
以上正本證明與原本無異
如不服本裁定應於送達後10日內向本院提出抗告狀，並應繳納抗
告裁判費新台幣1,000元整。
中    華    民    國    98    年    1     月    7     日
                                書記官  彭建山


司法院資訊處製作；財團法人民間司法改革基金會備份。
